【裁判字號】    97,易,2527
【裁判日期】    970716
【裁判案由】    竊盜
【裁判全文】
臺灣臺中地方法院刑事判決              97年度易字第2527號
公  訴  人  臺灣臺中地方法院檢察署檢察官
被      告  丙○○
                    （現另案於臺灣臺中看守所羈押中）
上列被告因竊盜案件，經檢察官提起公訴（97年度偵字第12055
號），本院判決如下：
    主    文
丙○○犯竊盜罪，累犯，處有期徒刑柒月。
    犯罪事實
一、丙○○曾因搶奪、偽造文書、竊盜及毒品案件，經法院分別
    判處有期徒刑10月、5月、1年2月及1年，4罪經合併定應執
    行有期徒刑3年1月，再經減刑為1年6月15日確定，於民國96
    年7月16日執行完畢出監。詎仍不知悔改，基於為自己不法
    所有之意圖，於97年2月11日中午某時，趁乙○○所開設位
    在臺中市○區○○○路1段259號之通訊行鐵捲門損壞之際，
    先徒手向上拉起鐵捲門，再以自備鑰匙1支打開通訊行之玻
    璃門後，進入竊取乙○○所有之行動電話14支及22吋液晶螢
    幕1台（侵入住宅部分，未據告訴）。得手後，隨即在其位
    在臺中縣霧峰鄉○○村○○○街55號住處，以新台幣5千多
    元價格，售予真實姓名、年籍不詳、綽號「阿明」之成年男
    子，所得款項供己花用。嗣經乙○○報警處理，經警至上址
    採得數枚可疑指紋，送往內政部警政署刑事警察局鑑驗結果
    ，發現與丙○○之左環指、左小指之指紋均相符，始悉上情
    。
二、案經乙○○訴由臺中市警察局第三分移送臺灣臺中地方法院
    檢察署檢察官偵查起訴。
    理    由
一、證據能力之說明﹕
    按現行刑事訴訟法為保障被告之反對詰問權，排除具有虛偽
    危險性之傳聞證據，以求實體真實之發見，於該法第159條
    第1項明定被告以外之人於審判外之言詞或書面陳述，除法
    律有規定者外，不得作為證據。而刑事訴訟法第159條之1至
    159條之4有傳聞法則之例外規定，且被告以外之人於審判外
    之陳述，雖不符前4條之規定，而經當事人於審判程序同意
    作為證據，法院審酌該言詞陳述或書面陳述作成時之情況，
    認為適當者，亦得為證據；當事人、代理人或辯護人於法院
    調查證據時，知有第159條第1項不得為證據之情形，而未於
    言詞辯論終結前聲明異議者，視為有前項之同意，刑事訴訟
    法第159條之5定有明文。本件關於以下論及之告訴人乙○○
    於警詢時之指訴、及臺中市警察局第三分局現場勘察報告，
    係屬被告以外之人於審判外之書面陳述，而檢察官、被告並
    未就上開陳述有所爭執，且迄於言詞辯論終結前，均未主張
    有刑事訴訟法第159條第1項不得為證據之情形，是應認已同
    意作為證據，且經本院審酌後，認無不適當之情形，應認具
    有證據能力，合先敘明。
二、認定犯罪事實所憑之證據及理由﹕
    上揭犯罪事實，業據被告丙○○於警詢、偵訊、及本院審理
    時坦承不諱，核與告訴人乙○○於警詢時之指訴情節大致相
    符，並有刑案現場測繪圖、臺中市警察局第三分局現場勘察
    報告及所附現場採證照片、內政部警政署刑事警察局鑑驗書
    各1份在卷可稽，足認被告自白與事實相符。本件事證明確
    ，被告犯行洵堪認定，應依法論科。
三、論罪科刑﹕
    核被告所為，係犯刑法第320條第1項之竊盜罪。又被告有如
    犯罪事實欄所載之前科，有臺灣高等法院被告前案紀錄表附
    卷可稽，其於受徒刑之執行完畢後，5年以內故意再犯本件
    有期徒刑以上之罪，為累犯，應依刑法第47條第1項規定，
    加重其刑。爰審酌被告前有竊盜、施用毒品等前科之不良素
    行，其年值青壯，不思循正當途徑謀取生活之資，竟圖不勞
    而獲，罔顧他人之財產法益，而為竊盜犯行，所為殊值非難
    ；兼衡酌被告犯後坦承犯行，並參酌其所竊得之物之數量與
    價值等一切情狀，量處如主文所示之刑。又被告所有供行竊
    所使用之鑰匙1支，未據扣案，且經被告丟棄，業據被告於
    本院審理中供述明確（見本院卷第13頁反面），應已滅失，
    爰不予宣告沒收。
據上論斷，應依刑事訴訟法第299條第1項前段，刑法第320條第1
項、第47條第1項，刑法施行法第1條之1第1項、第2項前段，判
決如主文。
本案經檢察官甲○○到庭執行職務。
中    華    民    國    97    年    7     月    16    日
                  刑事第八庭  法  官  戴嘉慧
上正本證明與原本無異。
                              書記官  何俞瑩
中    華    民    國    97    年    7     月    16    日
【附錄論罪科刑法條全文】
《中華民國刑法第320條》
意圖為自己或第三人不法之所有，而竊取他人之動產者，為竊盜
罪，處五年以下有期徒刑、拘役或五百元以下罰金。
意圖為自己或第三人不法之利益，而竊佔他人之不動產者，依前
項之規定處斷。
前二項之未遂犯罰之。


司法院資訊處製作；財團法人民間司法改革基金會備份。
